# 收入、应收红冲后从第三方回款的还原处理

提问人：jino 时间：2022-12-06 22:54:11
遇到一个实务问题，求教陈老师及论坛。
背景： 2020 年，公司A对公司B提供服务协议，服务完成达到收入确认条件，确认收入、应收账款、结转对应的成本，但公司B不支付合同约定的服务费，公司于当期红冲了收入和应收账款，并一并红冲了税票，成本未做处理仍计在当期。 2021 年公司A向公司B追索合同款，公司B同意并实际通过第三方个人账户向公司A的关联方支付了80%合同款，再由公司A的关联方做借款将资金打入公司A账户，挂账其他应付款。 2022 年，为了给投资方一个交代，公司A起诉了公司B，预期诉讼时间较长。
问题：目前公司有上市计划，想还原该笔交易，重新将该笔收入计入，是否可以做重新开票确认当期收入，并将挂账的其他应付款做第三方回款冲抵收入对应的应收账款金额？还是还原到2020 年当期，调整 2022 年未分配利润比较合适？应当如何还原比较合理。
感谢陈老师，恳求论坛各位讨论。

回答人：chenyiwei
需要考虑目前可获得的证据是否能形成完整的逻辑闭环，支持对上述交易真实过程的还原。依据可获得的证据处理。尤其是，不能简单地依据后续发生的事项来否定此前依据当时可获得的信息作出的估计和判断（例如最初对价款可收回性的判断）。